【裁判字號】    90,勞簡上,15
【裁判日期】    920603
【裁判案由】    給付資遣費
【裁判全文】
臺灣板橋地方法院民事判決    九十年度勞簡上字第一五號
    上  訴  人    甲  ○
                  乙  ○
    訴訟代理人    楊逸民律師
    被 上訴 人    綵麗製衣企業有限公司
                                設台北縣中和市○○路九０九號七樓
    法定代理人    丙○○      .
    訴訟代理人    王昧爽律師
右當事人間請求給付資遣費事件，上訴人對於中華民國九十年七月十九日臺灣板橋地
方法院板橋簡易庭九十年度板勞簡字第五號第一審判決提起上訴，本院判決如左：
    主      文
原判決除確定部分外廢棄。
被上訴人應再給付上訴人甲○新台幣貳拾壹萬零捌佰玖拾元，及自民國九十年三月
三十一日起至清償日止，按年息百分之五計算之利息。
其餘上訴駁回。
第一審（除確定部分外）及第二審訴訟費用，由被上訴人負擔百分之六十，餘由上訴
人乙○負擔。
    事實及理由
一、上訴人主張：
    (一)上訴人甲○於民國（下同）八十二年十月二十二日受僱於被上訴人位於台北縣
      中和市之工廠擔任製衣作業員，薪資以按件計算方式給付，平均工資為新台幣
      （下同）三萬三千二百九十九元；上訴人乙○則自八十六年九月一日起受僱於
      被上訴人位於台北縣中和市之工廠擔任車縫部組長乙職，平均月薪為四萬六千
      零九十五元。八十九年十一月二十九日被上訴人突然公告被上訴人公司中和廠
      決定與台南廠合併，員工及設備整廠遷至台南廠，惟因上訴人等家庭均在台北
      縣，對被上訴人擅自改變僱傭契約中之工作地點並不同意，故被上訴人復於八
      十九年十二月十五日公告對不克前往台南廠之員工核發資遣費，然均低於勞動
      基準法第十七條之規定。又被上訴人未經上訴人乙○之同意，卻同時公告將上
      訴人乙○自車縫部組長調至上訴人乙○並不適任之樣品室，且隨即於當月扣除
      十五天之職務加給三千四百元，嗣經上訴人等向台北縣政府勞工局申訴，並經
      台北縣政府勞工局召開勞資爭議協調會協調，被上訴人仍拒依勞動基準法之規
      定發給資遣費。查上訴人甲○於八十二年十月二十二日任職於被告工廠，至八
      十九年十二月三十一日止合計年資為七年三月，每月平均工資為三萬三千二百
      九十九元，被上訴人應給付之資遣費為二十四萬一千四百七十一元，上訴人乙
      ○自八十六年九月一日任職於被上訴人工廠，至八十九年十二月三十一日止合
      計年資為三年四個月，被上訴人應給付之資遣費十五萬三千六百五十元，為此
      依勞動基準法第十七條規定提起本件訴訟，請求被上訴人分別給付上訴人前開
      金額資遣費及各自起訴狀繕本送達之翌日起至清償日止，按年息百分之五計算
      之利息。
    (二)原審未將上訴人甲○年資合併計算，而以上訴人甲○曾於八十九年二月二日自
      行辭職，年資之起算應自回任時之八十九年二月二十一日起算為由，僅命被上
      訴人給付資遣費三萬零五百二十四元；並另以「乙○雖自八十九年十二月十六
      日起調至樣品室，工作地點亦同，迄至十二月三十日止均正常上班，並本提出
      任何異議，足見其亦有接公司此項之安排，其自九十年元月份起即未至被告公
      司上班，被告以其曠職三日以上主張終止契約，應為可採」為由，將上訴人乙
      ○在原審之請求予以駁回，而未審酌被上訴人因廠房合併，將上訴人乙○由車
      縫組長調至樣品室組員，工作地點雖相同，但乙○之工作職級已由組長降為一
      般組員，薪資亦作不利之變更（職務加給、假日加班費皆已喪失），已減少合
      計一萬元左右，對乙○之薪資及職級勞動條件作不利之變更，並未經乙○之同
      意，被上訴人顯已違反內政部七十四年九月五日台內勞字第三二八四三三號函
      頒布之主調動勞工五原則之第三原則即「對勞工薪及其他勞動條件，未做不利
      之變更」。又上訴人乙○原任車縫組組長，職務性質屬管理階層，本身不參與
      製衣車縫工作，而係依照成衣樣品及客戶訂單數量，負責十名組員工作之分配
      、安排成衣車縫流程、督促組員提昇工作效率，使組員能於客戶訂單交貨期限
      內將成衣製作完成，惟調至樣品室組員後，該室組員僅二名，負責依客戶需求
      ，獨立將成衣品製作完成，二者工作性質顯有不同，即調動後工作與原有工作
      性質非乙○技術所勝任，故被上訴人亦已違反前揭內政部函頒布之雇主調動勞
      工五原則之第四原則「調動後工作與原有工作性質為其體能及技術所勝任」。
      況上訴人乙○在被上訴人於八十九年十二月十五日公告調至樣品室後，即曾表
      示被上訴人違反勞動契約，且所願給付之資遣計算數額僅三百元，實在過低，
      惟始終未獲被上訴人合理回應，曾於八十九年十二月中旬表示終止勞動契約，
      迨十二月三十日上訴人乙○及其他員工最後一次與被上訴人協商亦未達成共識
      後，亦當場表示終止勞動契約，基此方未再至被上訴人公司上班，上訴人乙○
      既已終止勞動契約，依勞動基準法第十四條第四項準用第十七條規定，被上訴
      人自應給付上訴人乙○資遣費。為此請求：(1)原判決不利於上訴人部分廢棄。
      (2)右廢棄部分，被上訴人應再給付上訴人甲○二十一萬零八百九十三元、上訴
      人乙○十五萬三千六百五十元，及自九十年三月三十一日起至清償日止，按年
      息百分之五計算之利息。
二、被上訴人抗辯：
    (一)上訴人乙○部分：
      (1)乙○原在車縫組工作，因中和廠車縫組已移併台南廠，而乙○又不願赴台南
        工作，所以調整其職務至樣品室（中和廠）。因樣品室只有二人，並無組長
        編制，乙○自不能再領取組長加給，但公司為顧及乙○的情緒，所以比照組
        長加給六千八百元減半，每月仍付三千四百元，以安其情緒，其他薪資、假
        日加給、加班費照常給付，並未減少（但如果公司業務減少，其加班費及假
        日加給亦相對減少，此乃必然結果）。
      (2)乙○自車縫組調至樣品室，車縫組是縫製衣服，樣品室也是縫製樣品衣服，
        工作性質完全相同，工作地點也在同一廠內，其勞動條件未曾變更。且乙○
        自八十九年十二月十六日調至樣品室上班，至當月三十日均正常上班，並無
        異議。
      (3)乙○自九十年元月起，至今未曾上班，依據勞動基準法第十二條第一項第六
        款規定，公司自得終止勞動契約，乙○已無權要求資遣費。基於以上理由，
        原審判決上訴人乙○敗訴，該判決極為正確，上訴人之上訴顯無理由，請求
        予以駁回。
    (二)上訴人甲○部分：
      (1)甲○於八十九年二月二日自行主動辭職，有甲○親筆填寫之離職報告為憑（
        影本見被証一），被上訴人公司且於八十九年二月十七日將甲○自勞保局辦
        理退保。甲○主動辭職後，至二月二十一日因在外找不到其他工作，又返回
        公司向其主管要求，願回來任臨時工論件計酬工作。公司同意其論件計酬工
        作，並於八十九年二月二十九日再為其加入勞工保險。上訴人甲○八十九年
        二月二日自行主動辭職，被上訴人核准其辭職，辭職已發生效力，年資中斷
        ，甲○於八十九年二月二十一日回來上班，其年資應自八十九年二月二十一
        日起算，原判決對年資之計算正確。
      (2)至於甲○二月二十一日回公司上班之工作獎金一千元，乃是甲○按時完成計
        件工作，而工作物完整無瑕疵，且於該月工作期間未曾請假，公司給予一千
        元獎金以示獎勵之意，與上訴人甲○復職前後年資是否繼續計算，並無關連
        。
      (3)上訴人提出內政部 (65)內勞字第680687號函及  (70)內勞字第39753號函，
        作為要求資遣費之理由，已不適用。按內政部在事後之74.9.5.內勞字第328
        433號函已予以變更，變更後之雇主調動勞工工作之五項原則為：
        1.基於企業經營所必須：
          被上訴人為應付經濟不景氣及提高企業競爭力，將台南廠與中和廠合併，
          以減少行政支出，為企業經營所必須。
        2.不得違返勞動契約：
          勞基法對於調動員工工作場所並無明確規定，且依被上訴人公司之「工作
          規則」第十八條規定，公司有權調動員工，被上訴人事前曾向台北縣勞工
          局請示，勞工局答覆「二廠合併，沒有規定一定要資遣」，所以被上訴人
          並未違反勞動契約。
        3.對於勞工薪資及其他勞動條件，未作不利變更：
          被上訴人對勞工薪資等均無變更。
        4.調動後工作與原有工作性質為其體能及技術所能勝任：
          調動前後工作性質相若。
        5.調整工作地點過遠，雇主應予以必要協助：
          至台南廠工作，公司備有免費宿舍，免費供應伙食，每月給予交通補助費
        ，已符合內政部要求之「予以必要之協助」。
        綜前所陳，被上訴人調動勞工，均符合內政部之五項原則，並無違反勞基法
        情事。
      (4)上訴人甲○在上訴理由狀所舉另一員工李蘭領到二萬五千八百元，証明李蘭
        之年資未中斷云云。按李蘭在公司完成計件之工作量，與上訴人甲○並不相
        同，李蘭在公司領到多少「補償金」與甲○無關，被上訴人公司依據內政部
        七十四年九月五日台內勞字第三二八四三三號函解釋及被上訴人公司所訂之
        工作規則調動甲○至台南廠工作，並不違反「勞動契約」，事前公司也曾向
        台北縣政府勞工局請示，勞工局答覆「二廠合併，沒有規定一定要資遣」，
        所以被上訴人公司並無違反勞動基準法之情事。反之，甲○未遵守公司規定
      至台南廠上班，顯已違反勞基法第十二條第一項第六款之規定，被上訴人自
        無須給付其資遣費，但公司為體恤照顧員工，在八十九年十二月十五日公告
      不願至台南廠之員工仍給予「補償金」，另一員工李蘭即根據這一公告獲得
        被上訴人公司給付之補償金，但非資遣費，併此陳明。
三、本院判斷：
    (一)查上訴人主張甲○自八十二年十二月二十二日起受僱被上訴人公司，在中和廠
      擔任製衣作業員，嗣於八十九年二月二日離職，其後再於八十九年二月二十一
      日復職，薪資按件計算，平均工資每月為三萬三千二百九十九元，後因被上訴
      人公司業務緊縮，決定將中和廠與台南廠合併，員工及設備則定於八十九年十
      二月三十一日整廠遷移至台南廠，上訴人甲○因家庭在台北縣而不願隨同前往
      ，乃於八十九年十二月中旬向被上訴人表示終止兩造間之勞動契約；上訴人乙
      ○則自八十六年九月一日起受僱被上訴人公司，在中和廠擔任車縫部組長乙職
      ，平均工資為四萬六千零九十五元，被上訴人嗣於八十九年十二月十五日公告
      將上訴人乙○自八十九年十二月十六日起調至中和廠樣品部任職，上訴人乙○
      工作至八十九年十二月三十一日止等情，業據上訴人提出公告影本三紙、薪資
      表二份、台北縣政府處理勞資爭議調解會議紀錄影本一份為證，復為被上訴人
      所不爭執，並有被上訴人所提之上訴人甲○離職報告單影本一紙附卷可稽，自
      堪信為真實。
    (二)次查，在現代勞務關係中，因企業之規模漸趨龐大，受僱人數超過一定比例者
      ，雇主為提高人事行政管理之效率，節省成本有效從事市場競爭，就工作場所
      、內容、方式等應注意事項，及受僱人之差勤、退休、撫恤及資遣等各種工作
      條件，通常訂有共通用之規範，俾受僱人一體遵循，此規範即工作規則，勞工
      與雇主間之勞動條件依工作規則之內容而定，有拘束勞工與雇主雙方之效力，
      不論勞工是否知悉工作規則之存在及其內容，或是否予以同意，當然成為僱傭
      契約內容之一部（最高法院八十八年台上字第一六九六號判決意旨可資參照）
      。又工作場所及應從事之工作有關事項，依勞動基準法施行細則第七條第一款
      規定，勞資雙方應於勞動契約中約定，其變更亦應由雙方自行約定，雇主如有
      調動員工之必要，內政部亦曾於七十四年九月五日以七四台內勞字第三二八四
      三三號函揭櫫下列原則，以資遵循辦理：(1)基於企業經營上所必需；(2)不得違
      反勞動契約；(3)對勞工薪資及其他勞動條件未做不利益變更；(4)調動後工作與
      原有工作為其體能及技術所能勝任；(5)調動地點過遠，雇主應予必要協助。可
      見雇主調動員工或變更員工工作場所，除顧及企業本身之需求外，尚應依雙方
      之約定、斟酌員工利益並參酌上開五原則辦理，否則，其調職命令即屬權利濫
      用之行為。
    (三)本件被上訴人以經濟不景氣，為節省開銷以求公司生存為由，決定將中和廠與
      台南廠合併，有關中和廠人員及設備整廠遷移至台南廠，被上訴人此一決定，
      固可認係基於企業經營上所必需，惟將受僱人員工作地點由台北縣中和市變更
      至台南縣，距離甚遠，非當日可得往返，而上訴人之家庭均在台北縣，如至台
      南工作，即難兼顧家庭，顯見此一變更對上訴人而言至為不利。又被上訴人公
      司工作規則第十八條第一項第四款亦規定：「本公司因營運上需要，在不違反
      勞動契約及符合左列原則下，調動員工工作時，員工不得拒絕：四、調動後如
      工作地點過遠，本公司應對員工之交通和住宿作妥善安排及其他必要之協助」
      ，有被上訴人提出之該公司工作規則在卷可憑，可見被上訴人公司對於調動地
      點過遠者，負有對員工提供交通和住宿作妥善安排及其他必要協助之義務，惟
      被上訴人對於調至台南廠工作之員工，僅提供員工宿舍、三餐伙食及每月兩趟
      來回車資之補助，對家屬則不提供宿舍，已為被上訴人訴訟代理人所自承（見
      本院九十一年十一月四日準備程序筆），被上訴人既僅就員工個人之食、宿予
      以安排，對員工家屬之住宿則不予安排，自難認對於上訴人甲○此等有家眷之
      員工已提供必要之協助，是被上訴人所為亦不符公司工作規則之規定。被上訴
      人變更上訴人甲○工作場之決定顯有違反勞動契約，且有損害上訴人權益之虞
      ，故上訴人甲○依勞動基準法第十四條第一項第六款終止兩造間勞動契約，即
      屬合法。上訴人甲○與被上訴人間之勞動契約既經終止，則依同條第四項準用
      第十七條之規定，被上訴人自應發給上訴人資遣費。
    (四)又上訴人甲○自八十二年十月二十二日起受僱於被上訴人公司，其間雖曾於八
      十九年二月二日離職，然旋即於同年月二十一日復職，在被上訴人公司中和廠
      擔任臨時工，以按件計薪方式，每月領取工資之事實，為兩造所一致是認，足
      見上訴人甲○自八十八年二月二十一日起與被上訴人公司重新發生僱傭關係。
      而定期契約屆滿後或不定期契約契約因故停止履行後，未滿三個月而訂定新約
      或繼續履行原約時，勞工前後工作年資，應合併計算，為勞動基準法第十條所
      明定，本件上訴人甲○於原勞動契約因辭職而停止履行後，未及三個月再與被
      上訴人重新訂定新約，依前開規定，其前後工作年資即應合併計算，被上訴人
      辯稱應自回任後重新計算，因與勞動基準法第十條之規定不符，難認有理。
    (五)按雇主應依下列規定發給勞工資遣費：(1)在同一雇主之事業單位繼續工作，每
      滿一年發給相當於一個月平均工資之資遣費；(2)依前款計算之剩餘月數，或工
      作未滿一年者，以比例計給之，未滿一個月者以一個月，勞動基準法第十七條
      定有明文。查本件上訴人甲○自八十二年十月二十二日起受雇於被上訴人公司
      ，至八十九年十二月三十一日終止與被上訴人間之勞動契約止，其工作年資共
      計七年二月又九日，依前開規定，原告自得請求七又十二分之三即七‧二五個
      月平均工資之資遣費。而上訴人甲○每月平均工資每月為三萬三千二百九十九
      元，為兩造所是認，故被上訴人公司應給付上訴人甲○資遺費為二十四萬一千
      四百一十八元（計算式：7.25x33299=241418，元以下四捨五入）。故上訴人
      甲○請求被上訴人給付資遣費二十四萬一千四百一十七元，為有理由，應予准
      許。
    (六)再查，上訴人乙○於被上訴人公司併廠後，仍在中和廠工作，但職務由原任之
      車縫部組長變更為樣品室組員，已為前述，上訴人乙○雖以：其工作地點雖未
      變更，但職級已由組長降為一般組員，薪資亦作不利之變更（職務加給、假日
      加班費皆已喪失），減少合計一萬元左右，且原任之車縫組組長，職務性質屬
      管理階層，本身不參與製衣車縫工作，而樣品室組員則須獨立將成衣品製作完
      成，二者工作性質顯有不同，調動後工作非其技術所能勝任為由，認被上訴人
      調動其職務違反前揭內政部頒布之調動勞工五原則之第三原「對勞工薪及其他
      勞動條件，未做不利之變更」、第四「調動後工作與原有工作性質為其體能及
      技術所勝任」原則，該調動不合法，惟此已為被上訴人所否認，並以：乙○原
      在車縫組工作，因中和廠車縫組已移併台南廠，而乙○又不願赴台南工作，所
      以調整其職務至樣品室（中和廠）。因樣品室只有二人，並無組長編制，乙○
      自不能再領取組長加給，但公司為顧及乙○的情緒，比照組長加給六千八百元
      減半，每月仍付三千四百元，以安其情緒，其他薪資、假日加給、加班費照常
      給付，並未減少（但如果公司業務減少，其加班費及假日加給亦相對減少，此
      乃必然結果），且車縫組是縫製衣服，樣品室也是縫製樣品衣服，工作性質完
      全相同，工作地點也在同一廠內，其勞動條件未曾變更等語，資為抗辯。經查
      ：
      (1)上訴人乙○所擔任之車縫組組長工作係於接到樣品室交付之樣品後，依該樣
        品製成衣服，再教線上組員製作，並負責現場監督及分配組員工作，而樣品
        室組員則係於打板師傅打板後，將之製成成衣樣品，供下單客戶檢查，並依
        客戶要求予以修改等情，業經證人即被上訴人公司業務經理王麗靜到場證述
        屬實，可見車縫組與樣品室之工作性質均與衣服製作有關，二者有其相似性
        ，車縫部組長雖為管理階層，但其除須兼負管理行政工作外，本身亦須具備
        車縫技術，否則無法將樣品製成衣服，以示組員並教導組員大量製作、生產
        ，是上訴人乙○辯稱調動後之工作非其技術所能勝任，即屬無據，尚難憑信
        。
      (2)又上訴人乙○原雖擔任車縫部組長乙職，並因此領有組長加給六千八百元，
        惟被上訴人公司既因業務緊縮而將中和廠之車縫組併至台南廠，致中和廠已
        無車縫部組長之編制，而樣品室僅組員二人，亦無編制組長之需要，是被上
        訴人免除上訴人乙○兼任之主管職務，堪認確係基於營運上之需要。再者，
        上訴人乙○於八十九年十二月份所領職務加給為三千四百元，較諸原有加給
        減少一半，為被上訴人所自承，被上訴人雖辯稱其於乙○調至樣品室後仍比
        照組長加給減半支付，惟上訴人乙○係自八十九年十二月十六日起始調整職
        務，在此之前半個月時間其仍為車縫部組長，是被上訴人支付之三千四百元
        應係乙○在調職前半個月從事車縫部組長應得之組長加給，被上訴人所辯固
        不足採信，然上訴人乙○於調職後，除原有之組長加給因其未再兼任組長職
        務而當然予以停發外，其餘薪資、假日加給及班費等各項給付仍依實際出勤
        情形領取，並未變動，此觀上訴人提出之薪資表即明。至上訴人所謂非加假
        日加班費及假日加班費均有減少乙節，因此部分係依實際加班情形及公司業
        務多寡而定，本難期有一定之數額，此由上訴人提出之八十九年七至十二月
        份薪資表所載之「假日加給」、「加班費」金額，各月不一，即可得證，自
        難認上訴人所領之十二月份假日加班費及非假日加班費較諸十一月份為少係
        因職務調動所致之不利益，是上訴人辯稱其因職務調動致薪資及勞動條件皆
        作不利之變更云云，亦難認有理由。
      (3)按被上訴人公司工作規則第十八條第一項規定：「本公司因營運上需要，在
        不違反勞動契約及符合左列原則下，調動員工工作時，員工不得拒絕：一、
        對於員工工資及其他勞動條件未作不利變更。二、員工之工作年資合併計算
        。三、調動後工作與原有工作性質，為員工之體能及技術所勝任。四、調動
        後如工作地點過遠，本公司應對員工之交通和住宿作妥善安排及其他必要之
        協助」。本件被上訴人因業務緊縮，二廠合併，並鑑於中和廠已無車縫部組
        長之編制，因而將上訴人乙○調派至與車縫工作性質相似之樣品室（中和廠
        ）擔任組員乙職，可認確係基於營業上之需要，且上訴人乙○於調職後，除
        因實際上未再擔任組長職務，致原領主管加給當然予以停發外，其餘勞動條
        件及工資均未改變，被上訴人調動上訴人乙○工作，並未違反前開工作規則
        之規定，該調動自屬合法。
    (七)末查，上訴人乙○自八十九年十二月十六日起亦改至樣品室上班，依卷附考勤
      表之記載，上訴人乙○均正常上、下班，並無任何異常之處，足見上訴人乙○
      業已接受此項職務調動，然其於正常上班後，自九十年元月起即未再至被上訴
      人公司上班，上訴人雖稱係因其終止勞動契約之故，惟此已為被上訴人所否認
      ，上訴人復未能就其業已合法終止兩造間之勞動契約乙節舉證以實其說，所言
      自難採信。準此，被上訴人抗辯依勞動基準法第十二條第一項第六款規定，以
      上訴人乙○無正當理由繼續曠工三日為由，被上訴人公司主張終止勞動契約，
      上訴人已無權要求資遣費等語，應為可採。上訴人乙○與被上訴人間之勞動契
      約既係由被上訴人依勞動基準法第十二條第一項第六款規定予以終止，依同法
      第十六、十七條之規定，被上訴人自無需發給上訴人乙○資遣費，從而，上訴
      人乙○請求被上訴人給付其十五萬三千六百五十元資遣費，要屬無據，不應准
      許。
    (八)綜上所述，被上訴人將上訴人甲○工作地點由台北縣中和市調至台南縣，違反
      勞動契約，且有損害上訴人權益之虞，上訴人甲○依勞動基準法第十四條第一
      項第六款終止兩造間勞動契約，即屬合法，從而，其依同條第四項準用第十七
      條之規定，請求被上訴人給付資遣費二十四萬一千四百一十八元，及自起訴狀
      繕本送達翌日即九十年三月三十一日起至清償日止，按年息百分之五計算之利
      息，自屬有理，應予准許，乃原判決僅命被上訴人給付三萬零五百二十四元及
      其利息，而駁回上訴人甲○其餘之訴，自有未洽。上訴意旨就此部分指摘原判
      決不當，求予廢棄改判，為有理由，爰由本院將原判決此部分予以廢棄，改判
      如主文第二項所示。至上訴人乙○既因曠職，經被上訴人依勞動基準法第十二
      條第一項第六款規定，終止兩造間之勞動契約，依同法第十六、十七條之規定
      ，被上訴人自無需發給上訴人乙○資遣費，是其請求被上訴人給付十五萬三千
      六百五十元資遣費及其利息，要屬無據，不應准許。其假執行之聲請亦失所附
      麗，應併予駁回。原審為上訴人乙○之敗訴判決，及駁回其假執行之聲請，並
      無不合，上訴意旨指摘原判決不當，求予廢棄改判，為無理由，應予駁回。
四、本件事證已臻明確，兩造其他主張、陳述以及所提的證據，經審酌後，認與本件
    判決之結果並無影響，爰不逐一論述，併此敘明。
五、結論：本件上訴為一部有理由，一部無理由，依民事訴訟法第四百三十六條之一
    第三項、第四百四十九條第一項、第四百五十條、第四百六十三條、第七十九條
    但書，判決如主文。
中      華      民      國    九十二    年      六      月      三      日
                                    臺灣板橋地方法院民事第二庭
~B審判長法  官  陳忠行
~B      法  官  鍾啟煌
~B      法  官  程怡怡
右正本證明與原本無異
本判決不得上訴
中      華      民      國    九十二    年      六      月      六      日
~B      法院書記官  楊舒惟


司法院資訊處製作；財團法人民間司法改革基金會備份。
